臺灣新北地方法院民事判決
110年度訴字第2104號
原      告  李國雄  
訴訟代理人  陳建勳律師
            林靜怡律師
被      告  李建興  
訴訟代理人  劉炳烽律師
上列當事人間履行協議事件，本院於111年10月24日言詞辯論終
結，判決如下：
    主  文
被告應將如附表1、2所示不動產所有權移轉登記予原告。
訴訟費用由被告負擔。
    事實及理由
一、原告主張：兩造前於民國107年6月20日就本院99年度司執字
    第57633號強制執行事件及被告投資建亞建設合夥事業之分
    配資產受領相關事宜達成和解，並簽立和解書（下稱系爭和
    解書），於系爭和解書第1條第3項約定「…⒊借名登記在乙方
    （按：即被告）名下屬於建亞建設合夥事業之上揭⒈以外之
    不動產（如附件2所示）（按：即附表1、2所示），乙方應
    配合過戶返還予甲方（按：即原告），如附件2有漏列登記
    乙方新莊以外之不動產，乙方亦應一併返還」等詞。詎兩造
    簽立系爭和解書迄今，被告屢經催請仍拒絕將如附表1、2所
    示不動產（下合稱系爭不動產）所有權移轉登記予伊。爰依
    系爭和解書之法律關係，求為命被告移轉登記系爭不動產所
    有權之判決等情。並聲明：被告應將系爭不動產所有權移轉
    登記予原告。
二、被告則以：伊對於依系爭和解書應將系爭不動產所有權移轉
    登記予原告並不爭執，然系爭和解書附件1所示新北市○○區○
    ○路000號5樓、207號之2〈5樓〉、207號之8〈4樓〉、207號之9〈
    5樓〉房屋各有1個停車位（如附圖所示，下合稱系爭停車位
    ），由原告出租他人使用，迄今均未點交予伊。原告尚未履
    行系爭和解書全部之和解條件，被告自得主張同時履行抗辯
    等語，資為抗辯。並聲明：原告之訴駁回。
三、本院之判斷：
　㈠兩造於107年6月20日簽立系爭和解書之事實，為兩造所不爭
    執（見本院卷二第27、28、66頁），並有系爭和解書為憑（
    見本院卷一第17至27頁），堪信屬實。
　㈡原告請求被告將系爭不動產所有權移轉登記予原告，核與兩
    造簽訂之系爭和解書第1條第3項約定「借名登記在乙方（按
    ：即被告）名下屬於建亞建設合夥事業之上揭⒈以外之不動
    產（如附件2所示）（按：即系爭不動產），乙方應配合過
    戶返還予甲方（按：即原告）」等詞相符（見本院卷一第17
    頁），被告對此亦無異詞（見本院卷二第66頁），原告之請
    求自屬有據。
　㈢被告雖以該棟建物共38戶，地下室共38個停車位云云為由，
    請求原告交付系爭停車位，並為同時履行抗辯。然觀之地下
    室使用執照竣工圖可知，地下室用途為地下防空避難室、停
    車場，但僅有14個停車位（見本院卷一第200頁），並無被
    告所稱每戶各1個停車位之情形。復參以新北市○○區○○路000
    號5樓、207號之2〈5樓〉、207號之8〈4樓〉、207號之9〈5樓〉房
    屋之登記第一類謄本，亦僅顯示該四建物之地下室共有部分
    （即新北市○○區○○段000○號）應有部分均為1/38（見本院卷
    一第205至211頁），無從認定該四建物均附有停車位，遑論
    停車位之位置如附圖所示。被告未證明該四建物附有停車位
    及原告未交付停車位予被告，其抗辯原告未履行系爭和解書
    之義務，並據此為同時履行抗辯，自無可取。
四、綜上所述，原告依系爭和解書之法律關係，請求被告將系爭
    不動產所有權移轉登記予原告，為有理由，應予准許。
五、本件事證已臻明確，兩造其餘攻擊、防禦及舉證，經本院審
    酌後，認與判決結論均無影響，爰不一一論列，附此敘明。
六、據上論結，本件原告之訴為有理由。依民事訴訟法第78條，
    判決如主文。
中　　華　　民　　國　 111　　年　　11　　月　　21　　日
                  民事第六庭    法　官　賴彥魁 
以上正本係照原本作成。
如對本判決上訴，須於判決送達後20日之不變期間內，向本院提
出上訴狀。如委任律師提起上訴者，應一併繳納上訴審裁判費。
中　　華　　民　　國　 111　　年　　11　　月　　22　　日
                                書記官　蘇莞珍
附表1：
編 號 土地坐落   地號 面積 應有部分      平方公尺  1 桃園市八德區溪尾段   211（重測前茄苳溪段655-45）     16.24 1/4 2    212（重測前茄苳溪段655-46）  1,430.07 1/4 3    223（重測前茄苳溪段655-48）     40.17 1/4 4    234（重測前茄苳溪段655-47）     73.51 1/4 5 桃園市大園區竹圍段崁下小段   429-4     91.00 20337/93558 6    429-5     15.00 20337/93558 7    430     20.00 20337/93558 8    430-4      4.00 20337/93558 9    430-5     65.00 20337/93558 
附表2：
編  號  建號 基地坐落 ---------------- 建物門牌 主要用途 主要建築材料 房屋層數 建物面積（平方公尺）  權利 範圍     樓層面積 附屬建物  1 236 桃園市○鎮區○○段000地號土地 ---------------- 桃園市○鎮區○○路0段000○0號8樓 住家用、鋼筋混凝土造、12層 8層：96.96  陽台：14.69 全部     共有部分： 3,743.36    65/10000 2 343 桃園市○鎮區○○段000地號土地 ---------------- 桃園市○鎮區○○路0段000號地下一層、地下二層 防空避難室兼停車場、停車場、鋼筋混凝土造 地下一層： 2,550.87 地下二層： 2,672.88   121/10000